最高法院刑事判決　　　　　　　　　 111年度台上字第4015號
上　訴　人　臺灣高等檢察署檢察官侯千姬
被　　　告　陳葦佳


上列上訴人因被告過失致人於死案件，不服臺灣高等法院中華民
國111年4月13日第二審判決（111 年度交上訴字第37號，起訴案
號：臺灣宜蘭地方檢察署110年度調偵字第347號），提起上訴，
本院判決如下：
    主  文
上訴駁回。
    理  由
一、刑事訴訟法第377 條規定，上訴於第三審法院，非以判決違
    背法令為理由，不得為之。是提起第三審上訴，應以原判決
    違背法令為理由，係屬法定要件。如果上訴理由書狀並未依
    據卷內訴訟資料，具體指摘原判決不適用何種法則或如何適
    用不當，或所指摘原判決違法情事，顯與法律規定得為第三
    審上訴理由之違法情形不相適合時，均應認其上訴為違背法
    律上之程式，予以駁回。
二、本件原審審理結果，認定被告陳葦佳有如第一審判決事實欄
    所載過失致人於死之犯行，因而維持第一審對被告科刑部分
    之判決，駁回檢察官在第二審對於刑之上訴，已詳敘其理由
    。
三、刑罰之裁量，為事實審法院之職權，倘所量之刑，並未逾越
    法定刑度範圍，亦無顯然違背比例、公平及罪刑相當原則，
    不得任意指為違法。本件第一審以被告於肇事後，在未經有
    偵查犯罪職權之公務員知悉前，向前往現場處理之員警當場
    承認為肇事人，並接受裁判，符合自首規定，而依刑法第62
    條前段規定減輕其刑後，審酌被告參與道路交通，本應小心
    謹慎以維自身及他人安全，然因疏未注意車前狀況並隨時採
    取必要之安全措施，因而撞擊行人王蔭，造成其死亡之結果
    ，使被害人家屬痛失至親，併考量本件車禍被告與王蔭之過
    失程度、被告犯後坦承犯行，但迄未賠償被害人家屬之犯後
    態度，及前無犯罪紀錄之素行，暨其自陳之家庭經濟狀況及
    智識程度等一切情狀，量處其有期徒刑6 月，並諭知易科罰
    金之折算標準。原判決以第一審之量刑並無違法或不當，亦
    無量刑過輕之情形，而予維持，並駁回檢察官之上訴。經核
    於法尚無不合。檢察官上訴意旨仍執陳詞，泛言原審維持第
    一審判決之刑度顯屬過輕，與比例原則、公平原則及公平正
    義法則有違云云，無非對事實審量刑職權之適法行使，任意
    指摘，尚非適法之第三審上訴理由。至於檢察官上訴書提及
    其餘理由另詳告訴人陳冠均所提之刑事請求上訴狀，惟刑事
    訴訟法第382條第1項所謂上訴書狀應敘述上訴之理由，係指
    上訴書狀本身應敘述上訴理由而言，非可引用或檢附其他文
    書替代，以為上訴之理由，否則即難認其上訴已合於法律上
    之程式。檢察官上訴書內另引用告訴人刑事請求上訴狀之記
    載，為上訴理由部分，揆之上開說明，亦不合法。本件上訴
    違背法律上之程式，應予駁回。
據上論結，應依刑事訴訟法第395條前段，判決如主文。
中    華    民    國   111    年    8     月    24    日
                  刑事第八庭審判長法  官  何  菁  莪  
                                  法  官  何  信  慶  
                                  法  官  朱  瑞  娟  
                                  法  官  高  玉  舜  
                                  法  官  劉  興  浪  
本件正本證明與原本無異
                                  書記官
中    華    民    國   111    年    8     月    29    日